【裁判字號】    92,簡抗,18
【裁判日期】    920331
【裁判案由】    聲請迴避
【裁判全文】
臺灣臺北地方法院民事裁定  九十二年度簡抗字第一八號
    抗  告  人  乙○○
                甲○○
右抗告人因與魏嬿玲間請求損害賠償（本院九十一年度北簡字第四六一九號）事件，
抗告人對於民國九十二年一月十三日本院臺北簡易庭所為之九十二年度北簡聲字第二
九號聲請法官迴避裁定提起抗告，本院裁定如左：
    主      文
抗告駁回。
抗告費用由抗告人負擔。
    理      由
一、抗告意旨略以：
（一）本件聲請法官迴避並非當事人之主觀臆測，而是當事人請求法官公開心證，表
      明法律見解，而法官根據所述事實所表明之法律見解。
（二）本案多位證人證明抗告人之狗乖巧，不會咬人，證明書正本隨本狀提出已釋明
      之，當事人請法官公開心證表明法律見解，法官當庭表示：打趕狗不須負何責
      任。請抗告法院調閱法庭錄影帶錄音帶，以證明並非當事人之主觀臆測，抗告
      人聲請法官調閱甲○○老先生在長春派出所之迷失紀錄，而法官不聞不問，以
      反訴原告之反訴狀中之記載為證，亦請抗告法院斟酌之，請抗告法院調閱抗告
      人之反訴狀。
（三）綜上所述，抗告人已補正即時調查之證據，請抗告法院調閱法庭之錄音帶錄影
      帶以釋明抗告人之請求，法官公開心證表明法律見解之結果客觀上足疑其為不
      公平之審判為原因事實，並非當事人之主觀臆測，請抗告法院准許抗告人聲請
      法官迴避，為提高人民對裁判之信服度而不致使法官迴避制度形同虛設，以追
      求正確而慎重之裁判。公平公正之審判，始符合憲法上保障之基本權利之精神
      ，人民訴訟權包括提起訴訟及受公平審判之權利，請求抗告法院廢棄並更正原
      裁定，而准予抗告人聲請法官迴避，以示法院公正無私。
二、按抗告法院認抗告為不合法或無理由者，應為駁回抗告之裁定（民事訴訟法第四
    百三十六條之一第三項準用第四百九十二條第一項規定參照）。
三、次按（第一項）聲請推事迴避，應舉其原因，向推事所屬法院為之；（第二項）
    聲請迴避之原因，應自為聲請之日起，於三日內釋明之，民事訴訟法第三十四條
    第一項、第二項分別定有明文。
四、再按民事訴訟法第三十三條第一項第二款所謂足認法官執行職務有偏頗之虞之情
    形，係指法官對於訴訟標的有特別利害關係，或與當事人之一造有密切之交誼或
    嫌怨，或基於其他情形客觀上足疑其為不公平之審判者為其原因事實，若僅憑當
    事人之主觀臆測，或認法官指揮訴訟欠當，則不得謂其有偏頗之虞而言（陳計男
    ，民事訴訟法論上冊第七十至七十一頁）。又僅於訴訟進行中有所指揮或裁判，
    致當事人一造不利，在主觀上疑其不公，自不能遽以偏頗為理由聲請迴避（最高
    法院十八年抗字第三四二號判例）。又推事就當事人聲明之證據不為調查，不得
    即認其執行職務有偏頗之虞（最高法院二十七年抗字第三○四號判例）。
五、經查：
（一）抗告人以本院九十一年度北簡字第四六一九號案件之承審法官認為打狗、趕狗
      不負責任，未調閱聲請人警局迷失紀錄，因認執行職務有偏頗之虞云云，固於
      九十二年一月八日聲請時檢附本院九十一年度簡上字第四四八號判決正本影本
      為證，惟該案係與抗告人、魏嬿玲間損害賠償事件之類似案件，與承審法官有
      無上訴人所指之迴避原因無涉。而抗告人就承審法官確有第三十三條第一項第
      二款所定之原因，並未自聲請之日（即九十二年一月八日）起於三日內提出能
      及時調查證據之證據，使法院信其主張（即客觀上足疑該承審法官為不公平之
      審判）蓋然為真實，於原審九十二年一月十三日裁定之前仍未補為釋明，是以
      抗告人之聲請於法不合。
（二）再者，法官本於法之確信所為之判斷，乃獨立審判原則之展現，且應否調查當
      事人所聲請之證據，為法官之訴訟指揮職權，縱對抗告人不利，致其主觀上疑
      為不公，揆諸前揭說明，不得即認其執行職務有偏頗之虞。
六、綜上所述，抗告人聲請法官迴避，與法律規定不符，原審駁回抗告人之聲請，即
    屬正當。抗告意旨指摘原裁定不當，求予廢棄改判，為無理由，應予駁回。至抗
    告人遲至抗告時始聲請本院調閱開庭錄音帶，然此與承審法官執行職務有無偏頗
    之虞之認定無涉，本院毋須調查，附此敘明。
據上結論，本件抗告為無理由，依民事訴訟法第四百三十六條之一第三項、第四百九
十二條第一項、第九十五條、第七十八條、第八十五條第一項前段，裁定如主文。
中      華      民      國    九十二    年      三      月    三十一    日
                                民事第一庭審判長法      官  陳邦豪
                                                法      官  呂淑玲
                                                法      官  蔡惠如
右為正本係照原本作成
中      華      民      國    九十二    年      三      月    三十一    日
                                                書  記  官  楊秋鈴


司法院資訊處製作；財團法人民間司法改革基金會備份。
